# 广告业营业税上的收入扣除广告代理费以差额纳税的事

提问人：coolfish 时间：2012-08-08 22:04:56
回复 fitbear 的帖子
针对第二条，如果双方签订框架合作协议，即下游广告代理公司每次将收广告主的全款支付给这家公司，这家公司再以固定比例支付返佣给广告代理公司。先不考虑营业税的差额纳税问题，就这种操作模式，在财务上能否以这家公司收款差额来确认收入？ 如果可以，需要什么证据来支撑？

回答人：chenyiwei
请参阅《计学撮要》P141～ 146 。一般理解，仅仅在资金流上的全额流动， 不足以判断收入确认应采用总额法还是净额法。